臺灣新北地方法院刑事判決
111年度審訴字第819號
公  訴  人  臺灣新北地方檢察署檢察官
被      告  丁崧展
            邱暄淮
上列被告因傷害等案件，經檢察官提起公訴（110年度偵字第395
25號），於準備程序中，被告就被訴事實為有罪之陳述，經告以
簡式審判程序之旨，並聽取當事人之意見後，本院合議庭裁定由
受命法官獨任進行簡式審判程序，並判決如下：
　  主  文
丁崧展犯傷害罪，處拘役伍拾伍日，如易科罰金，以新臺幣壹仟
元折算壹日。
邱暄淮犯妨害公務執行罪，處拘役肆拾日，如易科罰金，以新臺
幣壹仟元折算壹日。緩刑貳年。
　　事實及理由
一、本件犯罪事實及證據，除犯罪事實欄一第5行「頭皮撕裂傷
    、右眉撕裂傷、右鼻翼撕裂傷」應補充為「頭皮撕裂傷10公
    分、右眉撕裂傷2公分、右鼻翼撕裂傷2公分」；同欄二第6
    行「仍對蔡鎰璘辱罵『操你媽』等穢語」應補充為「仍於民國
    110年10月3日2時23分2秒至42秒間，對蔡鎰璘辱罵3次『操你
    媽』等穢語」；證據清單及待證事實欄編號7「現場監視錄影
    光碟暨翻拍照片」應更正為「秘錄器錄影光碟1份暨截圖4張
    」；另證據部分補充「被告丁崧展、邱暄淮於本院準備程序
    及審理中之自白」、「現場照片6張、告訴人邱暄淮之傷勢
    照片7張」外，其餘均引用附件檢察官起訴書之記載。
二、論罪：
　㈠按行為後法律有變更者，適用行為時之法律，但行為後之法
    律有利於行為人者，適用最有利於行為人之法律，刑法第2
    條第1項定有明文。查被告邱暄淮行為後，刑法第140條業於
    111年1月12日修正公布，並於同年月14日施行，修正前刑法
    第140條規定：「於公務員依法執行職務時，當場侮辱或對
    於其依法執行之職務公然侮辱者，處6月以下有期徒刑、拘
    役或3,000元以下罰金（第1項）。對於公署公然侮辱者，亦
    同（第2項）。 」，修正後刪除第2項規定，並規定：「於
    公務員依法執行職務時，當場侮辱或對於其依法執行之職務
    公然侮辱者，處1年以下有期徒刑、拘役或10萬元以下罰金
    。」，修正後刑法第140條第1項之法定刑最重本刑部分提高
    為1年有期徒刑，罰金刑之上限則提高為10萬元，經比較新
    舊法結果，修正後之規定未較有利於被告邱暄淮，依刑法第
    2條第1項前段規定，應適用被告邱暄淮行為時即修正前刑法
    第140條第1項之規定。
　㈡核被告丁崧展所為，係犯刑法第277條第1項之傷害罪。
　㈢核被告邱暄淮所為，係犯修正前刑法第140條第1項之侮辱公
    務員罪及刑法第135條第1項之妨害公務執行罪。
　㈣被告邱暄淮先後3次辱罵告訴人蔡鎰璘之行為，係基於侮辱公
    務員之單一犯意，並於密切接近之時間及同一地點實施，侵
    害同一之法益，各行為之獨立性極為薄弱，依一般社會健全
    觀念，在時間差距上，難以強行分開，在刑法評價上，以視
    為數個舉動之接續施行，合為包括之一行為予以評價，較為
    合理，則屬接續犯，而為包括之一罪。　
　㈤公訴人雖認被告邱暄淮所犯上開2罪，犯意各別，行為互殊，
    應予分論併罰。惟查，被告前開對員警侮辱、施強暴等行為
    ，係於短時間內接連為之，且就整體過程予以客觀觀察，可
    認各該獨立之行為均係其基於不滿警方執行之同一原因，並
    出於妨害警方執行公權力之同一不法目的所為，彼此間具有
    不可分割之事理上關聯，依一般社會通念，認應評價為一行
    為，較符合罪刑相當原則，是被告邱暄淮以一行為觸犯上開
    2罪，為想像競合犯，應從一重之妨害公務執行罪處斷。
三、爰以行為人之責任為基礎，審酌被告丁崧展僅因口角爭執，
    即出手毆打告訴人邱暄淮，致告訴人邱暄淮受有如起訴書犯
    罪事實所載之傷害，且迄今尚未與告訴人邱暄淮達成和解或
    賠償其損害；另被告邱暄淮酒後情緒失控，對依法執行職務
    之員警即告訴人蔡鎰璘，以辱罵、強暴之方式妨害其職務之
    執行，致告訴人蔡鎰璘成傷，顯然漠視國家法治及公務員公
    權力之正當行使，被告2人所為均不足取，惟念及被告2人犯
    後均坦承犯行，且被告邱暄淮已與告訴人蔡鎰璘達成和解並
    賠償完畢，有本院調解筆錄及公務電話紀錄表各1份在卷可
    稽，兼衡被告2人之素行、犯罪之動機、目的、手段，暨被
    告丁崧展○○畢業之智識程度（見被告之個人戶籍資料），自
    陳目前無業，家中尚有○○及○○需要扶養（見本院111年10月1
    3日簡式審判筆錄第4頁）；被告邱暄淮自陳○○畢業，目前從
    事○○工作之生活狀況（見本院111年10月13日簡式審判筆錄
    第4頁）等一切情狀，分別量處如主文所示之刑，並均諭知
    易科罰金之折算標準。
四、查被告邱暄淮前因故意犯罪受有期徒刑以上刑之宣告，執行
    完畢後，5年內未曾因故意犯罪受有期徒刑以上刑之宣告，
    有臺灣高等法院被告前案紀錄表在卷可憑，其因一時失慮，
    致罹刑章，且犯後坦承犯行，並與告訴人蔡鎰璘達成和解，
    並已賠償完畢，業如前述，信其經此次科刑教訓後，當能知
    所警惕，應無再犯之虞，本院認上開對其所宣告之刑，以暫
    不執行為適當，爰依刑法第74條第1項第2款規定併諭知緩刑
    2年，以啟自新。　　
五、不另為不受理諭知部分：
　㈠公訴意旨另以：被告邱暄淮如附件起訴書犯罪事實欄二所載
    之行為，另涉犯刑法第277條第1項之傷害罪及同法第309條
    第1項之公然侮辱罪嫌等語。
　㈡按告訴乃論之罪，告訴人於第一審辯論終結前，得撤回其告
    訴；又告訴乃論之罪，其告訴經撤回者，應諭知不受理判決
    ，刑事訴訟法第238條第1項、第303條第3款分別定有明文。
　㈢查本案被告邱暄淮所涉刑法第277條第1項之傷害罪及同法第3
    09條第1項之公然侮辱罪，依同法第287條前段及第314條之
    規定均須告訴乃論。茲因被告邱暄淮與告訴人蔡鎰璘已達成
    和解，告訴人蔡鎰璘並具狀撤回傷害及公然侮辱之告訴，此
    有本院調解筆錄及刑事撤回告訴狀在卷可稽，揆諸前開說明
    ，本應為不受理之諭知。惟上開部分倘成立犯罪，與前揭經
    本院認定有罪部分，具有想像競合犯之裁判上一罪關係，爰
    不另為不受理之諭知，附此敘明。
據上論斷，應依刑事訴訟法第273條之1第1項、第299條第1項前
段、第310條之2、第454條第2項，判決如主文。
本案經檢察官姜長志提起公訴，檢察官王佑瑜到庭執行職務。
中　　華　　民　　國　　111 　年　　11　　月　　3 　　日
　　　　　　　　　刑事第二十三庭  法　官　朱學瑛
上列正本證明與原本無異。
如不服本判決，應於判決送達後20日內敘明上訴理由，向本院提
出上訴狀（應附繕本），上訴於臺灣高等法院。其未敘述上訴理
由者，應於上訴期間屆滿後20日內向本院補提理由書「切勿逕送
上級法院」。
                                  書記官  盧姿妤
中　　華　　民　　國　　111 　年　　11　　月　　3 　　日
附錄本案論罪科刑法條全文：
中華民國刑法第277條
傷害人之身體或健康者，處5年以下有期徒刑、拘役或50萬元以
下罰金。
犯前項之罪，因而致人於死者，處無期徒刑或7年以上有期徒刑
；致重傷者，處3年以上10年以下有期徒刑。

中華民國刑法第135條
對於公務員依法執行職務時，施強暴脅迫者，處3年以下有期徒
刑、拘役或30萬元以下罰金。
意圖使公務員執行一定之職務或妨害其依法執行一定之職務或使
公務員辭職，而施強暴脅迫者，亦同。
犯前2項之罪而有下列情形之一者，處6月以上5年以下有期徒刑
：
一、以駕駛動力交通工具犯之。
二、意圖供行使之用而攜帶兇器或其他危險物品犯之。
犯前三項之罪，因而致公務員於死者，處無期徒刑或7年以上有
期徒刑；致重傷者，處3年以上10年以下有期徒刑。

修正前中華民國刑法第140條
於公務員依法執行職務時，當場侮辱或對於其依法執行之職務公
然侮辱者，處6月以下有期徒刑、拘役或3千元以下罰金。
對於公署公然侮辱者，亦同。

附件：
臺灣新北地方檢察署檢察官起訴書
                                    110年度偵字第39525號
　　被　　　告　丁崧展　男　00歲（民國00年0月0日生）
                        國民身分證統一編號：Z000000000號
　　　　　　　　　　　　住新北市○○區○○○路00巷00號4
　　　　　　　　　　　　樓　　　　　　　
　　　          邱暄淮　男　00歲（民國00年0月00日生）
                        國民身分證統一編號：Z000000000號
　　　　　　　　　　　　住臺北市○○區○○路00號00樓之0
　　　　　　　　　　　　居新北市○○區○○路0段000巷00弄
　　　　　　　　　　　　0號0樓　　　　
上列被告等因傷害等案件，已經偵查終結，認應提起公訴，茲將
犯罪事實及證據並所犯法條分敘如下：
　　　　犯罪事實
一、丁崧展與邱暄淮（被訴傷害丁崧展部分，另為不起訴處分）
    素不認識，兩人於民國110年10月3日凌晨0時30分許，在新
    北市○○區○○路0段00號之○○生猛海鮮店內，因故發生口角，
    丁崧展竟基於傷害之犯意，徒手毆打邱暄淮，致邱暄淮受有
    頭皮撕裂傷、右眉撕裂傷、右鼻翼撕裂傷、頭部鈍傷、腦震
    盪等傷害。
二、上開肢體衝突發生後，經員警獲報到場後經邱暄淮送往新北
    市立三重醫院就醫，邱暄淮明知新北市政府警察局三重分局
    厚德派出所員警蔡鎰璘在場執行職務，僅因不願配合醫院檢
    查，竟基於妨害公務、侮辱公務員、公然侮辱、傷害之犯意
    ，在上開院內，先徒手拉扯蔡鎰璘之防彈背心，經蔡鎰璘制
    止後，仍對蔡鎰璘辱罵「操你媽」等穢語，並以右手肘攻擊
    蔡鎰璘之臉部，致蔡鎰璘受有頭部其他部位開放性傷口與鈍
    傷等傷害，以此方式對於蔡鎰璘依法執行職務時施強暴脅迫
    ，並公然侮辱蔡鎰璘。
三、案經邱暄淮、蔡鎰璘告訴暨新北市政府警察局三重分局報告
    偵辦。
　　　　證據並所犯法條
一、證據清單及待證事實：
編號 證據名稱 待證事實 1 被告丁崧展於警詢及偵查中之自白 證明被告丁崧展確有毆打告訴人邱暄淮之事實。 2 告訴人邱暄淮於警詢及偵查中之指述 證明犯罪事實欄一、之事實。 3 告訴人邱暄淮之醫院診斷證明書 證明告訴人邱暄淮確有遭被告丁崧展毆打成傷之事實。 4 被告邱暄淮於偵查中之自白 證明被告邱暄淮確有毆打告訴人蔡鎰璘之事實。 5 告訴人蔡鎰璘於警詢之指述 證明犯罪事實欄二、之事實。 6 告訴人蔡鎰璘之醫院診斷證明書 證明告訴人蔡鎰璘確有遭被告邱暄淮毆打成傷之事實。 7 員警職務報告、錄音譯文、現場監視錄影光碟暨翻拍照片 證明犯罪事實欄二、之事實。 
二、核被告丁崧展所為，係犯刑法第277條第1項傷害罪嫌；核被
    告邱暄淮所為，係犯刑法第135條第1項妨害公務、第277條
    第1項傷害、刑法第140條侮辱公務員、第309條第1項公然侮
    辱等罪嫌。被告邱暄淮以一個整體的傷害行為同時觸犯上開
    妨害公務、傷害兩罪名，暨以一個整體的侮辱行為同時觸犯
    上開侮辱公務員、公然侮辱兩罪名，均為想像競合犯，均請
    依刑法第55條之規定從一重以刑法傷害、侮辱公務員罪嫌處
    斷。又被告邱暄淮所為之上開兩罪嫌，犯意各別、行為互殊
    ，請分論併罰。
三、至告訴暨報告意旨另認被告丁崧展、邱暄淮上開所為另觸犯
    妨害秩序罪嫌、被告丁崧展上揭所為係犯殺人未遂等罪嫌云
    云，然就妨害秩序部分，本件被告2人互不熟識，雙方亦無
    糾集他人到場助長聲勢，顯見本件糾紛事出突然，被告2人
    均未有何出於施強暴、脅迫之目的始於上址在場，無從認被
    告在現場之初有何聚眾妨害秩序之主觀故意，自難遽以該條
    罪名之刑責相繩；就殺人未遂部分，則觀諸告訴人邱暄淮之
    傷勢並非致命傷，多為頭部表皮或鼻眉之撕裂傷，且衡諸被
    告丁崧展對於告訴人邱暄淮亦無仇怨，自難認被告丁崧展有
    何基於殺人之故意而為本件犯嫌。是綜上所述，告訴暨報告
    意旨上開所指均難為被告2人不利之認定，此部分應認罪嫌
    尚有不足，然若貴院經審理後仍認此部分構成犯罪，此部分
    因與前開起訴部分具有裁判上一罪之關係，仍同受前開起訴
    效力之所及，爰不另為不起訴之處分。
四、依刑事訴訟法第251條第1項提起公訴。
　　此　  致
臺灣新北地方法院
中　　華　　民　　國　 111　　年　　4 　　月　　25　　日
　　　　　　　　　　　　　　　檢　察　官　姜 長 志